臺灣高雄地方法院刑事判決　　　　　　　93年度訴字第3119號
公　訴　人　臺灣高雄地方法院檢察署檢察官
被　　　告　乙○○　男　24歲.
指定辯護人　本院公設辯護人　丙○○
上列被告因違反槍砲彈藥刀械管制條例案件，經檢察官提起公訴
（93年度偵字第16326號），本院判決如下：
    主  文
乙○○未經許可，連續製造其他可發射子彈具有殺傷力之改造手
槍，處有期徒刑陸年，併科罰金新臺幣貳拾萬元，罰金如易服勞
役，以罰金總額與陸個月之日數比例折算，扣案如附表壹編號壹
、貳、附表貳編號伍至拾參、貳壹至貳肆、貳柒所示之物均沒收
；又連續未經許可，製造子彈，處有期徒刑壹年陸月，扣案如附
表壹編號參、附表貳編號貳至肆、拾肆至貳拾、貳伍、貳陸所示
之物均沒收之。應執行有期徒刑柒年肆月，併科罰金新臺幣貳拾
萬元，罰金如易服勞役，以罰金總額與陸個月之日數比例折算，
扣案如附表壹所示之物及附表貳編號貳至貳拾柒所示之物均沒收
之。
    事  實
一、乙○○明知可發射子彈具有殺傷力之改造手槍及子彈均為管
    制物品，非經中央主管機關許可，不得擅自製造、持有，竟
    於民國91年間某日，在設於高雄市○○路46號六合夜市之「
    華山玩具槍店」（營利事業登記證登記為「允泰玩具行」）
    內，分別以每枝新臺幣（下同）5000餘元至6,000元不等之
    價格，購得仿BERETTA廠M9型半自動手槍製造之金屬玩具手
    槍、仿WALTHER廠PPK/S型半自動手槍製造之金屬玩具手槍、
    仿FN廠半自動手槍製造之金屬玩具手槍（均含槍身、槍管、
    滑套、彈匣等物，另附贈玩具金屬彈殼）。另以每枝槍管
    500元至1000元之對價，在前開玩具店旁向某姓名年籍不詳
    之成年人購入屬於槍枝主要組成零件不詳數目之土造金屬槍
    管，並未經許可持有前開槍管。再分別以不詳金額，自高雄
    縣不知名之機車行及五金行分別購入如附表2編號21至24所
    示之手持砂輪機1組、電鑽等物。乙○○遂自該時起基於製
    造可發射子彈具有殺傷力之改造手槍，及製造可供改造手槍
    使用之子彈之概括犯意，未經許可，在高雄縣鳳山市○○○
    路9巷4號住處分別改造槍枝及彈藥：
    (1)連續將上開陸續購得之玩具手槍加以拆卸，利用其所有如
      附表2編號21至24所示之砂輪機等工具，將上開仿FN廠半
      自動手槍製造之金屬玩具手槍（槍枝管制編號：00000000
      00號）及WALTHER廠PPK/S型半自動手槍製造之金屬玩具手
      槍（槍枝管制編號：0000000000號）換裝土造金屬槍管，
      均製造成機械性能良好，可擊發適用之子彈而具有殺傷力
      之改造手槍2枝（詳如附表1編號1、2），餘如附表2編號
      5、6、7所示之改造手槍3枝，或因槍管內具阻鐵，或因扳
      機故障而無法攻擊發子彈使用，均不具殺傷力而未改造成
      功。
    (2)連續將金屬玩具彈殼填裝鋼珠、底火、火藥，再徒手將彈
      殼、彈頭鎖緊之方式，製造成具有殺傷力之土造子彈1顆
      （詳如附表2編號1，惟經鑑定試射業已耗損）及不具殺傷
      力之土造子彈12顆（詳如附表2編號2、3）。另將金屬玩
      具彈殼加裝8mm金屬彈頭，著手製造具有殺傷力之子彈1顆
      ，惟因尚未裝填火藥、底火，不具殺傷力而未製造完成（
      詳如附表2編號4）。
    嗣於93年8月13日下午3時30分許，為警持本院所核發之搜索
    票，前往上址執行搜索而當場查獲，並扣得乙○○所有已製
    造完成之土造子彈（詳如附表2編號1、2），及乙○○所有
    ，均可供為製造改造手槍、子彈之器具（詳如附表2編號21
    至23）、可供組成槍枝之主要零件槍管（詳如附表2編號8、
    9）及供製造槍、彈之材料、半成品（詳如附表2編號11至
    13、15、20、24、25所示）。然乙○○於前揭時地遭查獲後
    ，復將未經查扣之改造槍枝、子彈及供製造槍、彈之半成品
    藏放於薛又彰（本院另案審理中）位於高雄縣大寮鄉○○村
    ○○路42號2樓住處，復經警於93年10月14日凌晨12時40分
    許，在高雄縣鳳山市○○○路364號春天大飯店605室查獲，
    並扣得黑色火藥1包（附表1編號3）、彈頭7顆（附表2編號1
    7）、彈殼7顆（附表2編號19）、子彈1顆（附表2編號4）。
    乙○○隨即於同日上午2時10分許，帶同警員至薛又彰前揭
    住處，起出之改造手槍5枝（詳如附表1編號1、2及附表2編
    號5、6、7）、改造子彈10顆（詳如附表2編號3）及供改造
    槍、彈之用之半成品（詳如附表2編號10、14、16至19、26
    、27）。
二、案經高雄縣政府警察局林園分局報告臺灣高雄地方法院檢察
    署檢察官偵查起訴。
    理  由
一、上開犯罪事實，業據被告乙○○於警、偵訊及本院審理中自
    白不諱，並有如附表1、2所示槍枝、子彈及製造工具等物扣
    案可資佐證；且扣案之槍枝、子彈等物，經送請內政部警政
    署刑事警察局鑑驗結果，認：(1)如附表1編號1所示之銀色
    8mm改造手槍1枝（槍枝管制編號：0000000000），認係仿FN
    廠半自動手槍更換土造金屬槍管改造而成之改造手槍，認具
    殺傷力、如附表1編號2所示之黑色8mm改造手槍1枝（含彈匣
    ，槍枝管制編號：0000000000），認係仿WALTHER廠半自動
    手造金屬槍管改造而成之改造手槍，認具殺傷力、如附表2
    編號5所示之仿COLT改造手槍1枝（槍枝管制編號：
    0000000000），認係仿COLT廠半自動手槍製造之金屬玩具手
    槍，更換土造金屬槍管改造而成之改造手槍，其扳機故障，
    無法供擊發子彈，認不具殺傷力、編號6所示之90改造手槍1
    枝（槍枝管制編號：0000000000）認係仿BERETTA廠M-9型半
    自動手槍製造之金屬玩具手槍，其槍管內具阻鐵，無法供發
    射彈丸使用，認不具殺傷力、編號7所示烏茲改造槍枝1枝（
    含彈匣，槍枝管制編號：0000000000），認係仿衝鋒槍製造
    之金屬玩具長槍，其槍管內具阻鐵，無法供發射彈丸使用，
    認不具殺傷力；(2)附表2編號1所示之改造子彈1顆，係玩具
    金屬彈殼加裝直徑8.7mm之鋼珠改造之改造子彈，經試射可
    擊發，認具殺傷力、編號2所示之改造子彈2顆，係玩具金屬
    彈殼加裝直徑6.0mm之鋼珠改造而成，經試射無法擊發，認
    不具殺傷力、編號3所示之改造子彈10顆，認係由玩具金屬
    彈殼加裝直徑約8mm之金屬彈頭（6顆）、6mm鋼珠（1顆）、
    4mm鋼珠（3顆）改造而成之改造子彈，經試射無法擊發，認
    不具殺傷力、編號4所示之子彈1顆，認係土造金屬彈殼加裝
    直徑約8mm之金屬彈頭而成，不具底火、火藥，非為完整之
    子彈結構，認不具殺傷力、編號14之子彈半成品38顆，係玩
    具金屬空彈殼，此分別有內政部警政署刑事警察局93年9月
    17日刑鑑字第0000000000號槍彈鑑定書、94年1月24日刑鑑
    字第0000000000號槍彈鑑定書、刑鑑字第0930223163號函在
    卷可稽（見93偵16326號卷第37至39頁、本院卷第74、75頁
    ）；又附表2編號8所示之槍管3支，係土造金屬槍管，及附
    表1編號3之黑色火藥，屬內政部警政署86年11月24日台（86
    ）內警字第8670683號公告之槍砲彈藥組成零件外，其餘物
    品均非屬槍砲彈藥之主要組成零件等情，有該局前揭刑
    鑑字第0000000000號槍彈鑑定書、內政部93年10月18日內授
    警字第0930077103號函、94年4月6日內授警字第0940100414
    號函、94年5月23日內授警字第0940074872號函暨檢具之照
    片可憑；復有台灣高雄地方法院核發之搜索票、搜索扣押筆
    錄、扣押物品目錄表、查獲現場所攝之照片幀在卷可憑。足
    認被告自白與事實相符，堪予採信。綜上所述，本件事證明
    確，被告犯行洵堪認定。
二、按被告行為後，槍砲彈藥刀械管制條例於94年1月26日修正
    公布，並於同年月28日生效，廢止第11條，並修訂第8條，
    舊法第11條第1項未經許可，製造、販賣或運輸第4條第1項
    第1款所稱其他可發射金屬或子彈具有殺傷力之各式槍砲者
    ，處5年以上有期徒刑，併科新臺幣1000萬元以下罰金，較
    之修正後新法第8條第1項未經許可，製造、販賣或運輸鋼筆
    槍、瓦斯槍、麻醉槍、獵槍、空氣槍或第4條第1項第1款所
    定其他可發射金屬或子彈具有殺傷力之各式槍砲者，處無期
    徒刑或5年以上有期徒刑，併科新臺幣1000萬元以下罰金之
    規定為輕，比較新舊條文之法定刑度，以修正前槍砲彈藥刀
    械管制條例第11條第1項較有利於被告，依刑法第2條第1項
    但書規定，自應適用修正前之規定論處。至同條例第12條第
    1項並未修正，此部分自無新舊法比較之問題，先予敘明。
    是被告未經許可，製造如附表1編號1、2所示之改造槍枝部
    分，核其此部分所為係犯修正前槍砲彈藥刀械管制條例第11
    條第1項之未經許可製造可發射子彈具有殺傷力之改造槍枝
    罪；又被告製造如附表2編號5、6、7所示之改造槍枝而未完
    成，核其此部分所為係犯修正前同條例第11條第5項、第1項
    之未經許可製造可發射子彈具有殺傷力之改造槍枝未遂罪；
    其未經許可，製造如附表2編號1所示之具有殺傷力子彈部份
    ，核其此部分所為係犯槍砲彈藥刀械管制條例第12條第1項
    之未經許可製造子彈罪；其製造如附表2編號2、3、4所示之
    子彈而未完成，核其此部分所為係犯槍砲彈藥刀械管制條例
    第12條第5項、第1項之未經許可製造子彈未遂罪。又被告持
    有槍枝主要組成零件槍管（附表2編號8）之行為，為其製造
    槍械之階段行為；其改造手槍後持有改造槍枝之低度行為，
    為製造之高度行為所吸收，均不另論罪。再被告未經許可持
    有彈藥主要組成零件黑色火藥（附表1編號3）為製造子彈之
    階段行為，及製造子彈完成後持有子彈之低度行為，為製造
    之高度行為所吸收，均不另論罪。再被告91年間某日起先後
    製造槍枝及先後製造子彈之行為，雖有既遂與未遂，惟均時
    間緊接，所犯罪名相同，顯係基於概括犯意為之，各應依刑
    法第56條規定，各從一未經許可製造可發射子彈具有殺傷力
    之改造手槍既遂罪及未經許可製造子彈既遂罪論處，並加重
    其刑。公訴人雖僅就被告未經許可發射子彈具有殺傷力之改
    造槍枝未遂罪、未經許可製造子彈未遂罪起訴，惟其於該時
    間亦同時有製造槍枝、子彈既遂之行為（詳如93年度偵字第
    ），該部份與本件起訴並判決有罪之製造有殺傷力槍枝、子
    彈未遂罪間，分別有連續犯之裁判上一罪關係，為起訴效力
    所及，本院自得併予審理。被告所犯未經許可製造子彈罪及
    未經許可製造可擊發子彈具有殺傷力之槍枝罪，犯意個別，
    行為互殊，罪名不同，應予分論併罰。爰審酌被告正值年輕
    力壯，不思依循正軌處事，竟違法製造改造手槍及子彈，影
    響所及非僅多數人之生命、身體受有危害，社會治安亦將受
    嚴重破壞，為害甚鉅，惟犯後坦承犯行，態度良好等一切情
    狀，分別量處如主文所示之刑，併分別諭知罰金部分如易服
    勞役之折算標準，復合併定其應執行刑，且就罰金部分，諭
    知易服勞役之折算標準。扣案如附表1編號1、2所示之改造
    手槍2枝及編號3所示之黑色火藥1包，為違禁物，依刑法第
    38條第1項第1款規定宣告沒收。扣案如附表2所示物品，均
    為被告所有，其中編號2至20、24至27所示槍、彈之成品、
    半成品，可供為被告製造改造手槍、子彈之材料，其中編號
    21至23所示物品，為供製造改造手槍、子彈之器具，業據被
    告供明在卷，均依刑法第38條第1項第2款宣告沒收。另經試
    射具有殺傷力之改造子彈1顆（詳如附表2編號1），已因鑑
    定試射而耗損，自不予宣告沒收，併此敘明。
據上論斷，應依刑事訴訟法第299條第1項前段、修正前槍砲彈藥
刀械管制條例第11條第1項、槍砲彈藥刀械管制條例第12條第1項
，刑法第2條第1項但書、第11條前段、第55條、第42條第3項、
第38條第1項第1款、第2款，罰金罰鍰提高標準條例第2條，現行
法規所定貨幣單折算新臺幣條例第2條。
本案經檢察官甲○○到庭執行職務。
中　　華　　民　　國　　94　　年　　6 　　月　　17　　日
          鳳山刑事第二庭  審判長法  官  邱明弘
                                法  官  廖建瑜
                                法　官  胡宜如
以上正本證明與原本無異。
如不服本判決，應於判決送達後10日內，向本院提出上訴狀。
                                書記官  蘇溪林
中　　華　　民　　國　　94　　年　　6 　　月　　17　　日
附錄法條：
修正前槍砲彈藥刀械管制條例第11條第1項：
未經許可，製造、販賣或運輸第4 條第1 項第1 款所稱其他可發
射金屬或子彈具有殺傷力之各式槍砲者，處5 年以上有期徒刑，
併科新臺幣1000萬元以下罰金。
修正後槍砲彈藥刀械管制條例第12條第1項：
未經許可，製造、販賣或運輸子彈者，處1 年以上7 年以下有期
徒刑，併科新臺幣500萬元以下罰金。
附表1：違禁物
┌──┬──────┬───┬────────────┐
│編號│扣 押 物 品 │數  量│     備        註       │
├──┼──────┼───┼────────────┤
│ 1  │銀色8mm改造 │1枝   │認係仿FN廠半自動手槍製造│
│    │手槍（FS0012│      │更換土造金屬槍管改造而成│
│    │）（管制編號│      │之改造手槍，認具殺傷力（│
│    │0000000000）│      │內政部警政署刑事警察局94│
│    │            │      │年1月24日刑鑑字第0930216│
│    │            │      │301號槍彈鑑定書）       │
│    │            │      │                        │
├──┼──────┼───┼────────────┤
│ 2  │黑色8mm改造 │1枝   │認係仿WALTHER廠半自動手 │
│    │手槍（FS9607│      │槍製造更換土造金屬槍管改│
│    │，含彈匣）（│      │造而成之改造手槍，認具殺│
│    │管制編號1102│      │傷力（同上鑑定書）      │
│    │154424）    │      │                        │
├──┼──────┼───┼────────────┤
│ 3  │黑色火藥    │1包   │11.4公克，依內政部86.11.│
│    │            │      │24台（86）內警字第867068│
│    │            │      │3號函，火藥為爆裂物或炸 │
│    │            │      │彈之主要組成零件        │
└──┴──────┴───┴────────────┘
 附表2：供犯罪所用或預備供犯罪之物
┌──┬──────┬───┬────────────┐
│編號│扣 押 物 品 │數  量│     備        註       │
├──┼──────┼───┼────────────┤
│ 1  │改造子彈    │1顆   │玩具金屬彈殼加裝直徑8.7m│
│    │            │      │m之鋼珠改造之改造子彈， │
│    │            │      │經試射可擊發，認具殺傷力│
│    │            │      │（業經試射耗損）（同上刑│
│    │            │      │鑑字第 0000000000 號鑑定│
│    │            │      │書）                    │
├──┼──────┼───┼────────────┤
│ 2  │改造子彈    │2顆   │玩具金屬彈殼加裝直徑6.0m│
│    │            │      │m 之鋼珠改造而成，經試射│
│    │            │      │無法擊發，認不具殺傷力（│
│    │            │      │內政部警政署刑事警察局  │
│    │            │      │93 年 9 月 1 7 日刑鑑字 │
│    │            │      │第 0000000000 號槍彈鑑定│
│    │            │      │書）                    │
├──┼──────┼───┼────────────┤
│ 3  │改造子彈    │10顆  │認係由玩具金屬彈殼加裝直│
│    │            │      │徑約 8mm 之金屬彈頭（6  │
│    │            │      │顆）、6mm 鋼珠（1 顆）、│
│    │            │      │4mm 鋼珠（3 顆）改造而成│
│    │            │      │之改造子彈，經試射無法擊│
│    │            │      │發，認不具殺傷力（內政部│
│    │            │      │警政署刑事警察局 94 年 1│
│    │            │      │月 24 日刑鑑字第09302163│
│    │            │      │01 號槍彈鑑定書）       │
├──┼──────┼───┼────────────┤
│ 4  │子彈        │1顆   │認係土造金屬彈殼加裝直徑│
│    │            │      │約 8mm 之金屬彈頭而成， │
│    │            │      │不具底火、火藥，非為完整│
│    │            │      │之子彈結構，認不具殺傷力│
│    │            │      │（同上刑鑑字第0000000000│
│    │            │      │號鑑定書）              │
├──┼──────┼───┼────────────┤
│    │仿COLT改造手│1枝   │認係仿 COLT 廠半自動手槍│
│ 5  │槍（管制編號│      │製造之金屬玩具手槍，更換│
│    │0000000000）│      │土造金屬槍管改造而成之改│
│    │            │      │造手槍，其扳機故障，無法│
│    │            │      │供擊發子彈，認不具殺傷力│
│    │            │      │（同上刑鑑字第 093021630│
│    │            │      │1 號鑑定書），其「土造金│
│    │            │      │屬槍管」係屬內政部 86 年│
│    │            │      │11 月 24 日台（86）內警 │
│    │            │      │字第 8670683 號之槍砲彈 │
│    │            │      │藥主要組成零件          │
├──┼──────┼───┼────────────┤
│ 6  │九○改造手槍│1枝   │認係仿BERETTA廠M-9型半自│
│    │（管制編號11│      │動手槍製造之金屬玩具手槍│
│    │00000000）  │      │，其槍管內具阻鐵，無法供│
│    │            │      │發射彈丸使用，認不具殺傷│
│    │            │      │力（同上刑鑑字第 09302  │
│    │            │      │16301 號鑑定書），非屬槍│
│    │            │      │砲彈藥管制條例所規範之槍│
│    │            │      │枝                      │
├──┼──────┼───┼────────────┤
│ 7  │烏茲改造槍枝│1枝   │認係仿衝鋒槍製造之金屬玩│
│    │，含彈匣（管│      │具長槍，其槍管內具阻鐵，│
│    │制編號110215│      │無法供發射彈丸使用，認不│
│    │4426）      │      │具殺傷力（同上刑鑑字第  │
│    │            │      │0000000000 號鑑定書）， │
│    │            │      │非屬槍砲彈藥管制條例所規│
│    │            │      │範之槍枝                │
├──┼──────┼───┼────────────┤
│ 8  │槍管        │3枝   │認係土造金屬槍管，屬內政│
│    │            │      │部 86 年 11 月 24 日台（│
│    │            │      │86）內警字第 8670683 號 │
│    │            │      │公告槍砲彈藥主要組成零件│
│    │            │      │（同上刑鑑字0000000000鑑│
│    │            │      │定書）                  │
├──┼──────┼───┼────────────┤
│ 9  │槍管        │1枝   │認係土造金屬槍管半成品（│
│    │            │      │同上刑鑑字第 0000000000 │
│    │            │      │號鑑定書）              │
├──┼──────┼───┼────────────┤
│ 10 │改造槍管    │1枝   │認係土造金屬槍管半成品  │
│    │            │      │（同上刑鑑字第0000000000│
│    │            │      │號鑑定書）              │
├──┼──────┼───┼────────────┤
│ 11 │手槍半成品  │1枝   │認係玩具槍之金屬槍身（同│
│    │            │      │上刑鑑字第 0000000000 號│
│    │            │      │鑑定書）                │
├──┼──────┼───┼────────────┤
│ 12 │手槍滑套半成│1個   │認係玩具金屬滑套（同上刑│
│    │品          │      │鑑字第 0000000000 號鑑定│
│    │            │      │書)                     │
├──┼──────┼───┼────────────┤
│ 13 │彈匣        │3個   │認係玩具金屬彈匣（同上刑│
│    │            │      │鑑字第 0000000000 號鑑定│
│    │            │      │書）                    │
├──┼──────┼───┼────────────┤
│ 14 │子彈半成品  │38顆  │認係玩具金屬空彈殼（同上│
│    │            │      │刑鑑字第0000000000號鑑定│
│    │            │      │書）                    │
├──┼──────┼───┼────────────┤
│ 15 │自製彈頭    │1包   │認係圓錐狀之金屬粒（同上│
│    │            │      │刑鑑字第 0000000000 號鑑│
│    │            │      │定書）                  │
├──┼──────┼───┼────────────┤
│ 16 │彈頭        │11顆  │認係直徑 8mm 之金屬彈頭 │
│    │            │      │（同上刑鑑字第 093021630│
│    │            │      │1 號鑑定書）            │
├──┼──────┼───┼────────────┤
│ 17 │彈頭        │7顆   │認係直徑 8mm 之金屬彈頭 │
│    │            │      │（同上刑鑑字第 093021630│
│    │            │      │1號鑑定書）             │
├──┼──────┼───┼────────────┤
│ 18 │彈殼        │16顆  │認係玩具金屬彈殼（同上刑│
│    │            │      │鑑字第 0000000000 號鑑定│
│    │            │      │書）                    │
├──┼──────┼───┼────────────┤
│ 19 │彈殼        │7顆   │認係玩具金屬彈殼（同上刑│
│    │            │      │鑑字第 0000000000 號鑑定│
│    │            │      │書）                    │
├──┼──────┼───┼────────────┤
│ 20 │彈殼半成品  │1包   │認係玩具金屬空彈殼（同上│
│    │            │      │刑鑑字第0000000000號鑑定│
│    │            │      │書）                    │
├──┼──────┼───┼────────────┤
│ 21 │砂輪機      │1台   │                        │
├──┼──────┼───┼────────────┤
│ 22 │手持砂輪機  │1組   │                        │
│    │            │      │                        │
├──┼──────┼───┼────────────┤
│ 23 │電鑽        │1支   │                        │
├──┼──────┼───┼────────────┤
│ 24 │掌心雷 D100 │1組   │                        │
│    │模型槍組組件│      │                        │
├──┼──────┼───┼────────────┤
│ 25 │底火        │3盒   │玩具底火片及玩具底火帽  │
├──┼──────┼───┼────────────┤
│ 26 │底火        │1盒   │認係玩具底火片及玩具底火│
│    │            │      │帽（同上刑鑑字第09302163│
│    │            │      │01號鑑定書）            │
├──┼──────┼───┼────────────┤
│ 27 │手槍護木    │2只   │                        │
└──┴──────┴───┴────────────┘
